# “其他债权投资”科目在准则哪里

提问人：原来你就在这里 时间：2018-06-11 10:26:39
“(1)企业管理该金融资产的业务模式既以收取合同现金流量为目标又以出售该金融资产为目标。(满足“业务 模式二”) (2)该金融资产的合同条款规定，在特定日期产生的现金流量，仅为对本金和以未偿付本金金额为基础的利息的支付。” 此分类为以公允价值计量且其变动计入其他综合收益的金融资产，以“其他债权投资”科目核算。 请问“其他债权投资”科目在新准则哪里有提到啊？ CAS22 里面我找了半天没有看到呢？

回答人：chenyiwei
具体的科目设置和报表项目设置，将在日后发布的金融工具相关会计准则应用指南及报表列报规范中予以明确。目前只是发布了准则正文，而准则正文没有直接规定这些事项。

提问人：wumeng8201 时间：2018-06-22 12:36:49
陈版您好，想问下如应应用指南和报表列报规范没有及时发布，中期报告应如何使用科目来列报金融工具？

回答人：chenyiwei
建议咨询交易所，以交易所发布的中期报告填报模板为准。